LINA M. APARICIO ÁLVAREZ

Ingeniera de Diseño de Producto y Desarrolladora Front-End con un nivel de inglés certificado en B2. Mi experiencia previa en diversos proyectos me ha permitido desarrollar habilidades esenciales para trabajar en entornos colaborativos, resolver problemas de manera efectiva y mantener un enfoque centrado en el cliente. Soy una persona apasionada por el aprendizaje constante y siempre dispuesta a adquirir nuevos conocimientos.

Recientemente realicé una transición al sector de Tecnologías de la Información (TI), que, junto con mi formación académica y mi experiencia previa, me ha permitido abordar de manera integral el desarrollo de aplicaciones web. Esto incluye aspectos técnicos, la optimización de la experiencia del usuario y la gestión completa del ciclo de vida del proyecto.

EXPERIENCIA

Independiente

Medellín, Colombia

Dic. 2022 – Actual

COMFAMA

Medellín, Colombia Ene. 2018 - Nov. 2021

Universidad EAFIT

Ene. 2016 - Dic. 2016 Sept. 2017 – Dic. 2017

DESARROLLADORA WEB

Desarrollo de aplicaciones web centrándome en la experiencia del usuario, una gestión efectiva del proyecto y la colaboración estrecha con los clientes para garantizar la satisfacción de sus necesidades particulares.

GERENCIA DE PROYECTOS

Con una experiencia de más de 5 años en la gestión de proyectos, he desempeñado una variedad de roles desde Responsable de Seguimiento de Proyectos hasta Gestor de Proyectos. En estos, mi responsabilidad principal fue garantizar el cumplimiento bajo los estándares del PMI y asegurando una ejecución eficiente.

He liderado proyectos de expansión regional e innovación educativa, coordinando múltiples áreas e involucrando a diversas partes interesadas para alcanzar los objetivos de alcance, presupuesto y tiempo. Esta valiosa experiencia, me proporciona un conjunto de habilidades esenciales en planificación, organización, coordinación y la capacidad de liderar colaboraciones efectivas.

EDUCACIÓN

Codecademy 2022 - 2024

JAVASCRIPT - REACT

Learn JavaScript
Building Interactive JavaScript Websites
Create a Front-End App with React Skill Path
Learn React
Learn Visual Design

Coding Dojo, LATAM

Sept. 2022 – Ene. 2023

BOOTCAMP FULL-STACK PYTHON

Certificado en desarrollo Full-stack

AWS Educate – MinTic (Misión TIC 2022)

FUNDAMENTOS DE PROGRAMACIÓN CON ÉNFASIS EN CLOUD COMPUTING

Introduction to cloud 101, Devops Engineer, Web Development Engineer, Application Developer

INGENIERÍA DE DISEÑO DE PRODUCTO

Universidad EAFIT 2009 - 2015 Énfasis en Gerencia de Proyectos

INTERESES

CONTACTO

Mail: <u>laparici9@gmail.com</u> Celular: (+57) 301 544 04 16

in https://www.linkedin.com/in/linaapariciodeveloper-frontend-fullstack/

https://github.com/suaviaparicio

DOMINIOS TECNOLÓGICOS

- HTML, CSS, Bootstrap
- JavaScript, React
- Python, Flask
- MySQL
- S3 (AWS)
- Linux Shell, GitHub
- Docker
- Sistemas operativos y bases de datos
- Metodologías Ágiles
- PMI

PROYECTOS TECNOLÓGICOS

Sitio web para grupo de improvisación teatral SINCO.

Tecnologías usadas:

HTML

CSS

React Docker

S3 - AWS y Cloundfront.

URL:

https://cincoimpro.com/

IDIOMAS

INGLÉS

EFSET English Certificate 79/100 C2 proficient

https://www.efset.org/cert/HFAyo2